【裁判字號】    97,易,1113
【裁判日期】    980722
【裁判案由】    竊盜
【裁判全文】
臺灣桃園地方法院刑事判決              97年度易字第1113號
公  訴  人  臺灣桃園地方法院檢察署檢察官
被      告  甲○○
上列被告因竊盜案件，經檢察官聲請以簡易判決處刑（96年度偵
字第24432 號），本院認不宜逕以簡易程序判決，改依通常程序
審理，判決如下：
    主  文
甲○○無罪。
    理  由
壹、公訴意旨略以：被告甲○○與某真實姓名年籍不詳之成年男
    子，共同基於意圖為自己不法所有之犯意聯絡，於民國96年
    6 月1 日下午3 時許，在桃園縣中壢市○○路○段家樂福大
    賣場附近，共同徒手竊取乙○○內有臺灣銀行提款卡1 張、
    密碼資料1 張等物品之皮包1 只，得手後以上開皮包內提款
    卡，匯出新台幣（下同）3 萬元至甲○○所有之中華郵政桃
    園郵局竹東下公館支局（下稱竹東郵局公館支局）帳號0000
    000-0000000 號帳戶內，因認被告與該真實姓名年籍不詳之
    成年男子，共犯刑法第320 條第1 項之普通竊盜罪嫌等語。
貳、程序部分
一、按被告以外之人於審判外之陳述，雖不符前四條之規定，而
    經當事人於審判程序同意作為證據，法院審酌該言詞陳述或
    書面陳述作成時之情況，認為適當者，亦得為證據，刑事訴
    訟法第159 條之5 第1 項復有明定，本件證人即被害人乙○
    ○於警詢所為之證述固屬被告以外之人於審判外之陳述，惟
    檢察官及被告於本院審理時悉表明同意援用該項證據方法，
    本院審酌並無證據顯示員警對之取證之過程存何不法、不當
    或應詢時各該證人之心理有遭致外力強制、壓抑之情事，因
    之，以之充為證據核屬適當，依前揭法條規定，乙○○於警
    詢所為之證詞自有證據能力。
二、另本件認定事實所引用之卷內所有文書證據，檢察官及被告
    並未主張排除前開書證之證據能力，且迄於本院言詞辯論終
    結前均未表示異議，本院審酌前開書證並無證據證明係公務
    員違背法定程序所取得，亦無刑事訴訟法第159 條之4 之顯
    有不可信之情況與不得作為證據之情形，本件認定事實所引
    用之卷內所有文書證據，亦均認為有證據能力。
、實體部分
一、按犯罪事實應依證據認定之，無證據不得認定犯罪事實；不
    能證明被告犯罪或其行為不罰者應諭知無罪之判決，刑事訴
    訟法第154 條第2 項、第301 條第1 項定有明文。又認定不
    利於被告之事實，須依積極證據，苟積極證據不足為不利於
    被告事實之認定時，即應為有利於被告之認定，更不必有何
    有利之證據；而事實之認定，應憑證據，如未能發現相當證
    據，或證據不足以證明，自不能以推測或擬制之方法，以為
    裁判基礎；另認定犯罪事實所憑之證據，雖不以直接證據為
    限，間接證據亦包括在內，然而無論直接或間接證據，其為
    訴訟上之證明，須於通常一般之人均不致有所懷疑，而得確
    信其為真實之程度者，始得據為有罪之認定，最高法院30年
    上字第816 號、40年臺上字第86號、76年臺上字第4986號著
    有判例可資參照。
二、本件公訴意旨認被告甲○○涉犯共同竊盜罪嫌，無非係以(1)
    被告甲○○自承上揭中華郵政桃園郵局竹東下公館支局帳戶
    為其所申辦之事實。(2)被害人乙○○於警詢中指述遭某不詳
    年籍姓名之人所竊取。(3)被害人乙○○所申辦台灣銀行帳戶
    交易明細資料。(4)甲○○所有上開申請人基本開戶資料及交
    易往來明細等為其主要論據。
三、訊之被告甲○○則堅詞否認有何共同竊盜犯行，辯稱：伊所
    有上揭帳戶資料曾遭詐騙集團持用，惟該案之犯罪事實部分
    ，業經被告於台灣新竹地方法院審理時與檢察官認罪協商，
    並經該院判處有期徒刑4 月，緩刑2 年確定，然被告並未與
    他人共同竊取被害人乙○○所有皮包內之提款卡與密碼資料
    等語。經查：
  (1)證人乙○○雖於警詢供稱其所申辦之台灣銀行帳號00000000
    0000號帳戶之提款卡（密碼寫在提款卡夾套上）於96年6 月
    1 日下午15時許，在桃園縣中壢市○○路○段「家樂福大賣
    場附近」遭不詳年籍男子所竊取，嗣該男子並打電話給伊，
    要求伊給錢，否則將對其家人不利，且該男子逕自從其帳戶
    內領取30,000元等語；然證人嗣於本院98年7 月8 日審理時
    則結證：「（檢察官問）既然你的提款卡跟密碼有放在一起
    ，為何帳戶內的錢，是被轉到被告的帳戶，而不是直接被提
    領？（證人答）這3 萬元是我被恐嚇而轉出去的。（檢察官
    問）你可以說明描述轉出的情形？（證人答）現在不記得了
    ，但是記得第一次轉沒有成功。（檢察官問）所以，你的提
    款卡沒有遺失？（證人答）是轉帳完後才不見的，不是領完
    錢被人撞的時候不見的。（檢察官問）你接到恐嚇電話後，
    對方是提供帳號供你轉帳，還是要求你到自動櫃員機前面依
    他的指示操作？（證人答）是要求我到自動櫃員機前操作的
    。（檢察官問）為何只有匯出一筆3 萬元之後，對方就沒有
    叫你繼續匯錢？（證人答）我匯完3 萬元後，因為害怕就把
    電話掛掉，然後回家，對方後來有無打電話給我，我忘記了
    。（檢察官問）你回到家之後就去報警？（證人答）是。（
    檢察官問）為何你要在警局講你是在領完錢之後提款卡就不
    ，而不直接跟警察說你被恐嚇而匯出3 萬元？（證人答）因
    為怕家人責備，所以不敢講。（檢察官問）是否見過在庭之
    被告？（證人答）沒有。」等語（見本院98年7 月8 日審判
    筆錄第4 、5 頁）明確，從而，證人乙○○於警詢指稱係提
    款卡遭竊一節，與嗣於本院審理時結證之情，已迥異其趣，
    足啟疑竇，再衡，倘行竊之人已取得乙○○之提款卡與密碼
    ，當可逕自領取帳戶內之金錢，又豈須迂迴地先操作轉帳三
    萬元至被告甲○○之前揭帳戶後，再持被告之提款卡前往自
    動櫃員機提領現金，亦與常情相乖，則本院審酌各情後，認
    為本件證人乙○○在本院審理時結證之情節，方與事理相合
    ，則乙○○既未曾遭竊取提款卡與密碼，公訴人認被告甲○
    ○與年籍姓名不詳之人共同行竊等語，容與事實未洽，不足
    採納。綜合上開各端，本件聲請人所列證據，仍無法確信被
    告有與人共同竊取乙○○財物之事實，此外，亦查無其他積
    極證據足認被告有竊盜之行為，揆諸上揭判例意旨，自應為
    被告無罪之諭知。
四、又按檢察官聲請簡易判決處刑之案件，經法院認為有第451
    條之1 第4 項但書規定之情形者，應適用通常程序審判之，
    刑事訴訟法第452 條定有明文。本件被告既應為無罪判決之
    諭知，本不得適用刑事訴訟法第七編所定之簡易程序對其為
    論罪科刑，而應依刑事訴訟法第452 條規定適用通常程序審
    判，因此，本院所為判決應按上揭規定，適用第一審通常程
    序所為之第一審通常程序判決，併此敘明。
據上論斷，應依刑事訴訟法第452條、第301條第1 項，判決如主
文。
本案經檢察官翁偉玲到庭執行職務。
中    華    民    國    98    年    7     月    22  日
                  刑事第七庭  法  官  蕭世昌
以上正本證明與原本無異。
如不服本判決，應於判決送達後10日內向本院提出上訴狀（應附
繕本）。
                              書記官  林致群
中    華    民    國    98    年    7     月    22  日


司法院資訊處製作；財團法人民間司法改革基金會備份。
